【裁判字號】    89,易,2444
【裁判日期】    900330
【裁判案由】    傷害等
【裁判全文】
臺灣臺北地方法院刑事判決                        八十九年度易字第二四四四號
    公  訴  人  臺灣臺北地方法院檢察署檢察官
    被      告  乙○○
右列被告因傷害等案件，經檢察官提起公訴（八十九年度偵字第一四六八五號），本
院判決如左：
    主  文
乙○○被訴恐嚇部分無罪，其餘被訴傷害部分公訴不受理，
    理  由
一、公訴意旨略以：被告乙○○於民國八十九年六月二十八日夜間八時許，在台北縣
    新店市○○路○段九十三號處，見前於八十九年六月間與其發生行車糾紛之告訴
    人甲○路過該址，竟萌傷害之故意，出手毆打告訴人，致告訴人受有右眼圈瘀血
    、右額及右頰瘀血、左眼圈瘀血等傷害；又於翌日另萌恐嚇之故意，以電話向告
    訴人恐嚇稱：要其走不出台北等語，致告訴人心生畏懼，因認被告涉有刑法第二
    百七十七條第一項之傷害及同法第三百零五條之恐嚇罪嫌。
二、（恐嚇部分）按犯罪事實應依證據認定之，無證據不得推定其犯罪事實，刑事訴
    訟法第一百五十四條定有明文。又認定不利於被告之事實，須依積極證據，茍積
    極證據不足為不利於被告事實之認定時，即應為有利於被告之認定，更不必有何
    有利之證據；且告訴人之告訴，係以使被告受刑事訴追為目的，是其陳述是否與
    事實相符，仍應調查其他事實以資審認，始得為不利被告之認定，最高法院分別
    著有三十年上字第八一六號及五十二年台上字第一三００號判例可參。訊據被告
    乙○○堅決否認有何恐嚇犯行，辯稱：伊與甲○發生衝突後，甲○給伊一張名片
    ，稱要與伊做朋友，伊打電話給甲○，是要洽談和解事宜，並未出言恐嚇等語。
    經核本件公訴人認被告涉有上開恐嚇罪嫌，係以「告訴人與被告素無恩怨」、「
    告訴人能具體描述被告身上有刺青之身體特徵」等情，而採信告訴人之指述為唯
    一依據。惟查，公訴意旨所依據告訴人於八十九年九月十四日偵訊時指稱之「做
    完筆錄（按應係八十九年七月一日，而非起訴書所載之同年六月二十九日），當
    天乙○○打至我手機，恐嚇我說我走不出台北」等語，核與告訴人於八十九年七
    月十日第二次警詢及同年九月十四日偵查初訊中，均未提及被告另有此部份犯行
    之情形不符，有各該筆錄在卷可稽，是此部份無端事後追加之指訴，其真實性已
    啟人疑竇。次查，告訴人於八十九年九月十四日指述被告另涉前開恐嚇犯嫌之時
    點，係在其於同年六月二十八日為被告毆傷、同年七月二日提出傷害告訴之後，
    並在九十年三月十三日其與被告達成和解而撤回傷害告訴之前，此際告訴人與被
    告之間顯然存在嚴重怨隙，是公訴意旨以「告訴人與被告素無恩怨」，而採信告
    訴人上開指訴，即有未洽。第查，被告係於八十九年六月二十八日毆傷告訴人後
    ，當場拉下衣服露出刺青，向告訴人示威等情，業據告訴人到庭陳述明確，則告
    訴人既係早於被毆當日即知被告身上有刺青一事，公訴人以「告訴人能具體描述
    被告身上有刺青之身體特徵」，推論告訴人所稱被告另於同年七月一日電話中出
    言恐嚇之指訴為真，即亦有未洽。參以被告所稱係告訴人於被毆當日主動交付名
    片一張等情，亦與告訴人到庭所述「（被告如何得知你的電話？）事發後我在現
    場附近給他名片」等語相符，堪認告訴人應係於雙方發生肢體衝突後，欲給予被
    告賠償和解之機會，始將其名片交付被告無訛，是於別無其他積極證據之情形下
    ，自不得僅以告訴人上開具有瑕疵之指述，遽認被告所稱嗣後依據名片上電話與
    告訴人連絡，係洽商和解事宜等情非真，而認被告係出言恐嚇告訴人。此外，本
    院復查無其他證據，足認被告確有前揭恐嚇犯行，不能證明被告此部份犯罪，依
    法應為無罪之諭知。
三、按告訴乃論之罪，告訴人於第一審辯論終結前，得撤回其告訴；告訴經撤回者，
    應諭知不受理之判決，刑事訴訟法第二百三十八條第一項、第三百零三條第三款
    分別定有明文。查本件告訴人甲○告訴被告乙○○傷害部分，公訴意旨認被告係
    犯刑法第二百七十七條第一項之罪，依同法第二百八十七條前段之規定，須告訴
    乃論。茲告訴人業於九十年三月十三日與被告達成和解，並撤回本件傷害告訴，
    有和解書一紙附卷可稽，依照上開說明，爰就本件被告涉嫌傷害犯罪部分，諭知
    不受理之判決。
據上論斷，應依刑事訴訟法第三百零一條第一項、第三百零三條第三款，判決如主文
。
本案經檢察官許永欽到庭執行職務。
中      華      民      國    九十      年    三      月      三十      日
                                        臺灣臺北地方法院刑事第七庭
                                              法  官  楊  代  華
右正本證明與原本無異。
如不服本判決，應於判決送達後十日內，向本院提出上訴狀。
                                              書記官  許  博  為
中    華    民    國      九十        年      四        月    四        日


司法院資訊處製作；財團法人民間司法改革基金會備份。
